【裁判字號】    97,裁,628
【裁判日期】    970124
【裁判案由】    虛報進口貨物
【裁判全文】
最  高  行  政  法  院  裁  定
                                     97年度裁字第00628號
上  訴  人  金夏裝卸承攬股份有限公司
代  表  人  甲○○
被 上訴 人  財政部高雄關稅局
代  表  人  吳愛國
上列當事人間虛報進口貨物事件，上訴人對於中華民國96年7月
10日高雄高等行政法院95年度訴字第1099號判決，提起上訴，本
院裁定如下：
    主  文
上訴駁回。
上訴審訴訟費用由上訴人負擔。
    理  由
一、按對於高等行政法院判決上訴，非以其違背法令為理由，不
    得為之，行政訴訟法第242條定有明文。是對於高等行政法
    院判決上訴，若未具體說明原判決違背何項法令、不適用或
    如何適用不當之具體情事，即非主張原判決違背法令以為上
    訴理由，其上訴為不合法。
二、本件上訴人略以：上訴人於接獲廈門方面通知系爭貨物有誤
    裝情事後，即於貨到時主動向被上訴人說明原委及報備正確
    來貨數量，而法律並未明定此情需以書面申請更正，則上訴
    人既已申請更正，應認已履行誠實申報義務。被上訴人未能
    舉證證明上訴人係在查驗完畢後始申請更正，則依舉證法則
    ，應為上訴人有利之認定。又系爭船舶進港報告書所載民國
    （下同）95年1月8日係預定進港日，實際進港日係95年1月
    10日，當日即查驗通關，而無如被上訴人所言貨物滯留長達
    兩天等情。且因時間緊迫，上訴人發現貨物裝載數量錯誤時
    ，因進口報單已傳輸，乃先以口頭申請更正，嗣已於報單上
    完成數量更正，應認已補正書面欠缺之瑕疵，即無怠於履行
    義務或逾期更正之問題，被上訴人裁罰上訴人，實無理由。
    另有關海關緝私條例之虛報貨物數量、重量，為漏稅罰性質
    ，本無司法院釋字第275號解釋推定過失之適用，是以，本
    件應依行政訴訟法第136條準用民事訴訟法第277條規定，由
    被上訴人對上訴人主觀歸責條件之存在負舉證責任，而被上
    訴人未能舉證證明上訴人有違章事實，且上訴人已提出證據
    證明已適時於進口報單完成更正，縱未事先以書面向被上訴
    人通知更正，然此係時間緊迫所致，不能遽認上訴人有過失
    ，否則無異課予上訴人超越客觀注意義務之要求，自非妥適
    。何況系爭貨物為散裝貨物，200噸（200袋）與400噸（400
    袋）差距甚大，海關進口查驗時極易察覺，上訴人實無甘冒
    查獲風險虛報貨物數量之可能。是上訴人既無故意過失，自
    不能以行政罰相繩云云，提起上訴。惟核其上訴狀述內容，
    未具體指明原判決違背何項法令、不適用或如何適用不當之
    具體情事，即非主張原判決違背法令以為上訴理由，其上訴
    為不合法，應予駁回。
三、依行政訴訟法第249條第1項前段、第104條、民事訴訟法第
    95條、第78條，裁定如主文。
中    華    民    國    97    年    1     月    24    日
                    最高行政法院第四庭
                        審判長法官  鍾  耀  光
                              法官  姜  仁  脩
                              法官  王  德  麟
                              法官  黃  清  光
                              法官  吳  慧  娟
以  上  正  本  證  明  與  原  本  無  異
中    華    民    國    97    年    1     月    24    日
                              書記官  張  雅  琴


司法院資訊處製作；財團法人民間司法改革基金會備份。
